【裁判字號】    95,抗,360
【裁判日期】    950620
【裁判案由】    本票裁定
【裁判全文】
臺灣臺北地方法院民事裁定               95年度抗字第360號
    抗  告  人  乙○○
    相  對  人  財將企業股份有限公司
    法定代理人  甲○○
上列當事人間聲請本票裁定事件，抗告人對於民國94年12月9日
本院94年度票字第92538號所為之裁定提起抗告，本院裁定如下
：
    主  文
抗告駁回。
抗告程序費用新台幣壹仟元由抗告人負擔。
    理  由
一、抗告意旨略以：借款人簽發新台幣（下同）170萬元借據予
    百而成公司鄭世昌，抗告人為車主，未收取借款，台北銀行
    要求抗告人於未載金額之本票上簽名，然當日係百而成公司
    負責人領取該筆款項，並由該公司簽發36張支票以分期攤還
    ，嗣該公司支票退票，應由該公司負責清償；原裁定主文與
    理由所載金額相差100萬元，互相矛盾等語。
二、經查，相對人主張：其持有抗告人及鄭為綱於93年10月13日
    共同簽發、面額170萬元、利息按年利率17.4605％計算之本
    票一紙，於94年11月15日提示後，僅獲部分給付，尚餘
    1,228,258元未據付款，故提出本票聲請裁定就上開金額及
    約定利息准許強制執行等語，經本院94年度票字第92538號
    審查後，於94年12月9日裁定准許強制執行，經核並無違誤
    。
三、抗告人雖主張：其於未載金額之本票上簽名，然未取得借款
    等語，惟按本票執票人依票據法第123條規定，聲請法院裁
    定准許對發票人強制執行，屬非訟事件，法院僅審查形式上
    之要件是否具備即已足，其裁定並無確定實體上法律關係存
    否之效力，發票人如就票據債務之存否有爭執，應另依訴訟
    程序解決，尚難於裁定程序中爭執。抗告意旨所稱縱然屬實
    ，核係票據債務存否之實體事項，應另提起訴訟解決，本件
    非訟程序不得審究，仍應為許可強制執行之裁定。至於原裁
    定理由欄第一項所載未獲付款之金額2,228,258元，核係誤
    寫，惟不影響抗告人之權益。從而，抗告人提起本件抗告，
    並無理由，應予駁回。
四、本件程序費用確定為裁判費1,000元。
五、據上論結，本件抗告為無理由，依非訟事件法第46條、第21
    條第2項、第24條第1項、民事訴訟法第495條之1第1項、第
    449條第1項、第95條、第78條，裁定如主文。
中    華    民    國    95    年    6     月    20    日
              民事第四庭  審判長法  官  林麗玲
                                法  官  陳文正
                                法  官  林玲玉
以上正本係照原本作成。
如對本裁定再為抗告，僅得以適用法規顯錯誤為理由，並經本院
許可者為限。再為抗告，應於送達後10日內向本院提出抗告狀，
並繳納抗告費新臺幣1,000元。
中    華    民    國    95    年    6     月    20    日
                                書記官  江虹儀


司法院資訊處製作；財團法人民間司法改革基金會備份。
